【裁判字號】    95,訴,484
【裁判日期】    950925
【裁判案由】    毒品危害防制條例
【裁判全文】
臺灣彰化地方法院刑事判決               95年度訴字第484號
公  訴  人  臺灣彰化地方法院檢察署檢察官
被      告  甲○○
                      號
上列被告因違反毒品危害防制條例案件，經檢察官提起公訴（95
年度毒偵字第 650號）及移送併案審理（95年度毒偵字第1379號
），於本院準備程序中，被告就被訴及併案事實均為有罪之陳述
，經裁定改行簡式審判程序，本院判決如下：
    主    文
甲○○連續施用第一級毒品，累犯，處有期徒刑壹年，扣案之海
洛因壹包（淨重零點玖肆公克）及摻有海洛因之香煙壹支，均沒
收銷燬之；又連續施用第二級毒品，累犯，處有期徒刑陸月，扣
案之甲基安非他命貳包（毛重均為零點公克），沒收銷燬之，
扣案之吸食器個，均沒收。應執行有期徒刑壹年肆月，扣案之
海洛因壹包（淨重零點玖肆公克）、摻有海洛因之香煙壹支、甲
基安非他命貳包（毛重均為零點公克），均沒收銷燬之，扣案
之吸食器個均沒收。
    犯罪事實及理由
一、事實部分：
    甲○○前曾於民國89年間，因施用第一、二級毒品案件，經
    本院以89年度訴字第1085號，分別判處有期徒刑7月、4月，
    定應執行有期徒刑 9月確定；又於90年間，因施用第一、二
    級毒品案件，經本院以90年度訴字第 756號，分別判處有期
    徒刑10月、5月，定應執行有期徒刑1年2月確定，前開2罪入
    監接續執行，於92年3月3日假釋付保護管束出監，並於92年
    10月21日假釋期滿未經撤銷，以已執行完畢論。其另因前開
    89年間施用毒品案件，經本院以89年度毒聲字第1388號裁定
    ，送觀察、勒戒後，認有繼續施用毒品之傾向，再經本院以
    89年度毒聲字第3617號裁定，令入戒治處所施以強制戒治，
    因成效經評定合格，又經本院以90年度毒聲字第 6號裁定停
    止戒治，所餘期間付保護管束，復於保護管束期間因故遭本
    院以90年度毒聲字第1681號撤銷停止戒治，再度入戒治處所
    施以強制戒治，而於90年12月17日執行完畢釋放。詎其猶不
    知悔改，在強制戒治期滿釋放後 5年內，基於施用第一級毒
    品海洛因之概括犯意，自94年9月間某日起，至95年3月28日
    止，分別在停放於彰化縣花壇鄉及永靖鄉○○路旁之自小客
    車內，以將海洛因摻入香煙內，以火燒烤吸煙方式，每隔10
    日施用 1次，連續施用第一級毒品海洛因多次；其另行起意
    ，基於施用第二級毒品甲基安非他命之概括犯意，自94年 9
    月間某日起，至95年3月28日止，均在停放於彰化縣花壇鄉
    ○○路○段456巷旁之自小客車內，以將甲基安非他命置放於
    其所有之吸食器內燒烤吸煙方式，每月施用 1次，連續施用
    第二級毒品甲基安非他命多次。嗣於(一)95年2月2日下午 2時
    30分，在彰化縣花壇鄉○○村○○路○段456巷 9號福德宮前
    ，因行蹤可疑為警盤查，當場在其所駕駛之自小客車內，查
    扣其所有，供其施用之海洛因 1包（淨重0.94公克）及摻有
    海洛因之香煙 1支，及其所有，供其施用甲基安非他命之吸
    食器2個及甲基安非他命1包（毛重0.3公克）；(二)95年3月28
    日下午5時30分，在彰化縣花壇鄉○○村○○路○段456巷3號
    前，因行蹤可疑復為警盤查，當場亦在其所駕駛之自小客車
    內，查扣其所有，供其施用甲基安非他命之吸食器 1個及甲
    基安非他命1包（毛重0.3公克）。甲○○ 2次遭查獲後，經
    警對其採尿送驗後，均呈嗎啡及甲基安非他命陽性反應，始
    查知上情。
二、被告甲○○於本院準備程序中，就上揭犯罪事實均為有罪之
    陳述，且所犯係死刑、無期徒刑、最輕本刑為 3年以上有期
    徒刑以外之罪，經本院合議庭依刑事訴訟法第 273條之1第1
    項之規定，裁定由受命法官1人獨任進行簡式審判程序。
三、本案證據：
    (一)彰化縣警察局彰化分局95年2月2日委託檢驗尿液代號與真
      實姓名對照認證單1紙（見650號毒偵卷第31頁）。
    (二)彰化縣衛生局95年 2月13日煙檢字第950599號煙毒尿液檢
      驗成績書1紙（見650號毒偵卷第57頁）。
    (三)彰化縣警察局彰化分局95年 3月28日委託檢驗尿液代號與
      真實姓名對照認證單1紙（見1379號毒偵卷第22頁）。
    (四)詮昕科技股份有限公司95年4月9日濫用藥物尿液檢驗報告
      1紙（見本院卷）。
    (五)法務部調查局95年3月15日調科壹字第140012723號鑑定通
      知書1紙（見本院卷）。
    (六)海洛因1包（淨重0.94公克）。
    (七)甲基安非他命2包（毛重均為0.3公克）
    (八)摻有海洛因之香煙1支。
    (九)吸食器3個。
    (十)被告自白。
    (十一)臺灣高等法院被告前案紀錄表。
四、起訴書犯罪事實欄中雖僅記載被告自94年9月間某日起，至
    95年2月2日止，分別連續施用海洛因及甲基安非他命多次，
    而未論及其餘部分，惟事實部分所記載之其餘施用第一級毒
    品、第二級毒品犯行（含移送併案審理部分），與起訴書記
    載之部分，既各有連續犯之裁判上一罪關係，基於審判不可
    分原則，本院自應併予審理。
五、我國刑法於94年2月2日修正公布，95年7月1日施行（下稱新
    法；修正前刑法下稱舊法）後，依最高法院95年度第 8次刑
    事庭會議決議決議內容，有關新舊法之適用原則如下：
    (一)新法第2條第1項之規定，係規範行為後法律變更所生新舊
      法律比較適用之準據法，於新法施行後，應適用新法第 2
      條第1項之規定，為「從舊從輕」之比較。
    (二)基於罪刑法定原則及法律不溯及既往原則，行為之處罰，
      以行為時之法律有明文規定者為限，必行為時與行為後之
      法律均有處罰之規定，始有新法第2條第1項之適用。
    (三)比較時應就罪刑有關之共犯、未遂犯、想像競合犯、牽連
      犯、連續犯、結合犯，以及累犯加重、自首減輕暨其他法
      定加減原因（如身分加減）與加減例等一切情形，綜其全
      部罪刑之結果而為比較。
    (四)從刑附屬於主刑，除法律有特別規定者外，依主刑所適用
      之法律。
    (五)定應執行刑部分，新法第51條第 5款提高多數有期徒刑合
      併應執行之刑不得逾 30年，新法施行後，應依刑法第2條
      第1項規定，適用最有利於行為人之法律。
    本件被告行為後，刑法關於連續犯、累犯及定應執行刑等規
    定均有修正，依前揭最高法院95年度第 8次刑事庭會議決議
    內容，應綜其全部罪刑之結果而為比較後，始得判斷應適用
    新法或舊法，經本院為如附表所示之比較後，認本件依刑法
    第2條第1項前段，就連續犯、累犯、定執行刑等適用，應依
    舊法適用，且就從刑部分，亦應適用舊法之規定。
六、應依刑事訴訟法第273條之1第1項、第 299條第1項前段、第
    310條之2、第454條第1項，毒品危害防制條例第10條第 1項
    、第2項、第18條第1項前段，刑法第11條前段、第2條第1項
    前段、修正刪除前刑法第56條，修正前刑法第47條、第51條
    第5款、第38條第1項第2款，判決如主文。
七、如不服本判決，應於判決送達後10日內，向本院提出上訴狀
    （須附繕本），上訴於臺灣高等法院臺中分院。
本案經檢察官吳芙如到庭執行職務。
中    華    民    國    95    年    9     月    25    日
                  刑事第二庭    法  官  簡婉倫
以上正本證明與原本無異。
如不服本判決，應於判決送達後10日內向本院提出上訴狀 (須附
繕本)。
中    華    民    國    95    年    9     月    25    日
                                書記官
附錄本案論罪科刑法條
毒品危害防制條例第10條
施用第一級毒品者，處 6 月以上 5 年以下有期徒刑。
施用第二級毒品者，處 3 年以下有期徒刑。
附 表：
┌──┬────┬─────────────────────────┐
│編號│修正事項│  以各別修正事項討論新、舊法之比較適用            │
├──┼────┼─────────────────────────┤
│ 一 │連續犯  │被告行為後，刑法第56條連續犯之規定，業經刪除，則被│
│    │        │告之犯行，因行為後新法業已刪除連續犯之規定，此刪除│
│    │        │雖非犯罪構成要件之變更，但已顯已影響行為人刑罰之法│
│    │        │律效果，自屬法律有變更，且比較新、舊法結果，以舊法│
│    │        │論以連續犯對被告較為有利，應依刑法第2條第1項前段，│
│    │        │適用舊法之規定                                    │
├──┼────┼─────────────────────────┤
│ 二 │累犯    │被告不論依修正前之刑法第47條，抑或修正後之刑法第47│
│    │        │條第1項，均構成累犯，且均應加重其刑，對被告而言並 │
│    │        │無有利或不利之情形，不生任何影響，應依刑法第2條第1│
│    │        │項前段，適用舊法之規定                            │
├──┼────┼─────────────────────────┤
│ 三 │定應執行│關於刑法第51條，依舊法第5款之規定，宣告多數有期徒 │
│    │刑      │刑合併定應執行刑者，不得逾20年；依刑法第5款規定調 │
│    │        │高為30年，應以新法對行為人較為不利，依刑法第2條第1│
│    │        │項前段，應適用舊法規定                            │
├──┴────┴─────────────────────────┤
│總結：本案綜合前開比較結果，仍應適用舊法之規定，且依從刑附屬於主刑│
│之原則，本案之沒收，亦應適用舊法第38條之規定                      │
└─────────────────────────────────┘


司法院資訊處製作；財團法人民間司法改革基金會備份。
